# 请教陈版主租金收入的确认问题（涉及免租期且租金上浮）

提问人：licaiyande1981 时间：2021-11-20 21:06:51
陈版主，您好！请教一下，如果一份租赁合同涉及免租期且年租金逐年上浮，但又不是一次性支付租金，该如何确认收入?会不会有税会差异？
合同的具体情况：房租合同约定每年有两个月的免租期，然后租金每年上浮10%，租期 3 年。是否要算出整个合同期的租金后平均到 36 个月确认每个月的收入？但《企业所得税实施条例》第十九条“租金收入，按照合同约定的承租人应付租金的日期确认收入的实现。”，这样是需要做纳税调整吗？

回答人：chenyiwei
假设属于经营租赁，则如你所述，“算出整个合同期的租金后平均到 36 个月确认每个月的收入”。
这方面是存在税务与会计的差异的，需注意进行纳税调整，符合条件的可确认递延所得税资产。